【裁判字號】    97,交聲,81
【裁判日期】    970229
【裁判案由】    違反道路交通管理處罰條例聲明異議
【裁判全文】
臺灣士林地方法院交通事件裁定      97年度交聲字第81至83號
原處分機關  交通部公路總局嘉義區監理所臺南監理站
異  議  人
即受處分人  甲○○
上列異議人即受處分人因違反道路交通管理處罰條例案件，對於
交通部公路總局嘉義區監理所臺南監理站中華民國96年8 月31日
所為之處分（原處分案號：嘉監南字第裁74-1AB658190號、74-1
AB651767號、74-1AB647878號）均聲明異議，經臺灣臺南地方法
院交通法庭裁定移轉於本院，本院裁定如下：
    主  文
異議駁回。
    理  由
一、按汽車駕駛人在設有禁止停車標誌處所停車者，處新臺幣（
    下同）6 百元以上1 千2 百元以下罰鍰，道路交通管理處罰
    條例第56條第1 項第4 款定有明文。又所謂「人行道」者，
    依道路交通管理處罰條例第3 條第3 款規定，係指專供行人
    通行之騎樓、劃設供行人行走之地面道路。
二、原處分意旨略以：本件受處分人即異議人甲○○（下稱異議
    人）分別於民國96年6 月28日下午14時50分許、96年6 月23
    日上午11時17分許、96年6 月21日上午10時15分許，各將其
    所有車牌NJX-168 號重型機車，停放於臺北市○○○路○ 段
    設有禁止停車標誌之處所，爰各依道路交通管理處罰條例第
    56條第1 項第4 款規定，故處罰鍰6 百元等語。
三、聲明異議意旨略以：伊係於96年6 月11日下午，將機車停在
    民生東路1 段處之騎樓下，回南部看開刀之母親，至6 月30
    日才回來，這期間被開了6 張罰單，伊不知道騎樓是禁止停
    車，停車時也沒有注意有無禁止停車標示，事後去查才知道
    伊停車時已經是禁止停車，一張罰6 百，共罰3 千6 百元。
    伊機車停在騎樓被開單時，禁止停車的標示是人行道上面禁
    停，6 月30日伊去牽車時有注意看標示，禁止停車的標誌是
    騎樓改成人行道，此項違規事實有爭議等語。
四、經查：
  (一)本件異議人分別於96年6 月28日下午2 時50分許、96年6 月
    23日上午11時17分許、96年6 月21日上午10時15分許，將其
    所有車牌NJX-168 號重型機車，停放於臺北市○○○路○ 段
    設有禁止停車標誌之騎樓，此為異議人所不爭執，並有臺北
    市停車管理處96年10月30日北市停四字第09635937000 號函
    文所附之本件舉發違反道路交通管理事件通知單及採證照片
    各3 張附卷可查。是異議人確實於上開時間，將其所有之機
    車停放於上述地點之騎樓等事實，應可認定。
  (二)另依臺北市停車管理處96年11月21日北市停四字第09636451
    600 號、第09636451800 號、第09636451700 號函覆臺灣臺
    南地方法院（下簡稱南院）所附之現場標誌牌面照片3 張以
    觀（分見南院96年度交聲字第910 、911 號卷第28頁照片、
    南院96年度交聲字第912 號卷第24頁），該3 張之標誌牌均
    載明「禁止騎樓停車」，且該3 張標誌牌面照片右下方均標
    有不同拍攝日期，且其拍攝背景雖均相同，但仍有出入，顯
    見該3 張標誌牌面照片應非同時拍攝。且上述3 張標誌牌面
    照片與異議人於南院調查時所稱臺北市停管處人員所提供之
    拍攝日期為96年6 月15日上午10時2 分之標誌牌面照片（分
    見南院96年度交聲字第910 、911 號卷第25頁照片、南院96
    年度交聲字第912 號卷第22頁照片）綜合以觀，其中異議人
    所庭呈之標誌牌面照片（即南院96年度交聲字第912 號卷第
    22頁）與臺北市停車管理處96年11月21日北市停四字第0963
    6451600 號函文所附之標誌牌面照片（即南院96年度交聲字
    第912 號卷第24頁照片），2 者拍攝日期（一為96年6 月13
    日上午10時2 分、另一為96年6 月28日下午2 時47分）均不
    同，但該標誌牌面之背景卻相似，顯見於該段期間，異議人
    所停車之前述路段騎樓，已設有禁止騎樓停車之標誌甚明。
  (三)雖異議人仍以前詞置辯，惟異議人南院訊問時曾稱：「我當
    時停車時所看見到的標誌如今日庭呈標號1 之照片（按即禁
    止人行道停車之標誌照片）」等語（分見南院96年度交聲字
    第910 、911 號卷第21頁筆錄、第24頁照片、南院96年度交
    聲字第912 號卷第18頁筆錄、第21頁照片），觀諸異議人所
    提出該標誌牌面照片，該標誌牌面照片所示為「禁止人行道
    停車」標誌，是縱然異議人所稱其於96年6 月11日停車時，
    所見之標誌為「禁止人行道停車」等情屬實，然依上開道路
    交通管理處罰條例第3 條第3 款之規定，該禁止人行道停車
    標誌所標示之人行道乃指專供行人通行之騎樓、劃設供行人
    行走之地面道路，異議人既已看見該標誌牌面，即不應再於
    該處騎樓處停車，卻仍於該騎樓處停放機車，顯見其有違反
    上開禁止人行道停車之規定甚明，故異議人前述所辯，亦屬
    無由。
五、綜上所述，異議人確實於上揭時、地，將其所騎乘機車，停
    放於設有禁止停車標誌之騎樓等事實，從而，原處分機關依
    同條例第56條第1 項第4 款及違反道路交通管理事件統一裁
    罰基準表規定，各裁罰受處分人6 百元罰鍰，核無違誤，本
    件異議人之異議均為無理由，各應將其異議駁回。
六、據上論斷，應依道路交通管理處罰條例第87條第2 項、道路
    交通案件處理辦法第19條，裁定如主文。
中    華    民    國    97    年    2     月    29    日
                  交通法庭法  官  莊明達
以上正本證明與原本無異。
如不服本裁定應於裁定送達後5 日內向本院提出抗告狀。
                          書記官  陳慧中
中    華    民    國    97    年    2     月    29    日


司法院資訊處製作；財團法人民間司法改革基金會備份。
